# 超短期理财的分类列报

提问人：tony868lamy 时间：2011-08-05 16:18:14
最近得到一则关于货币资金与交易性金融资产认定的会计处理分析案例：
问题：某企业购买的银行超短期理财产品（例如 7 天存款、 14 天存款）能否确认为交易性金融资产？（金融工具确认和计量准则）
答：银行理财产品因不具备活跃的市场，公允价值无法取得，不能作为交易性金融资产， 7 天存款等超短期银行理财产品主要用于银行高息揽储，对于购买的企业来说该存款是可以随时支取的，符合现金的定义，应在货币资金核算。
不能理解理财产品怎能作为存款看待，请高人赐教！！
个人认为，基于持有目的及持有期限的考虑，应当将上述理财产品投资作为交易性金融资产核算会比较合适。
准则有关规定，满足以下条件之一的金融资产或金融负债，应当划分为交易性金融资产或金融负债:
取得该金融资产或承担该金融负债的目的，主要是为了近期内出售、回购或赎回。例如，企业以赚取差价为目的从二级市场购入的股票、债券和基金等。通常情况下，这是企业交易性金融资产或交易性金融负债的主要组成部分。

回答人：chenyiwei
作为交易性金融资产或者交易性金融负债，这一分类有一层隐含的含义：主要持有目的是赚取短期内转手出售（或回购、赎回）的差价收益。因此，准备持有至到期的超短期理财产品不属于交易性金融资产，一般列报为其他流动资产，并在附注中披露具体业务内容和理财产品的主要条款等。 能否作为货币资金，主要考虑是作为发行方的银行在其自身财务报表中是否将其列报为“吸收存款”。

回答人：chenyiwei
回复 tony868lamy 的帖子
主要通过持有理财产品期间的分红取得投资回报的，一般不认为属于交易性金融资产。交易性金融资产／负债的一个重要特征是收益主要来源于短期内买卖、赎回等取得的差价收益（资本利得）／

回答人：chenyiwei
回复 chdsx 的帖子
报表上一般列报为其他流动资产即可。附注中披露详细条款，但无需说明其属于哪一类金融资产。

提问人：tony868lamy 时间：2011-08-05 23:29:58
回复 junlee 的帖子
金融资产分为四类，超短期理财投资不属于交易性金融资产，也不满足贷款和应收款项以及持有至到期投资的确认条件。如企业没有将其划分为上述三类金融资产，则应将其作为可供出售金融资产处理。相对于交易性金融资产而言，可供出售金融资产的持有意图不明确。如分为可供出售金融资产，那么由于其期限在一年期以内，应当作为其他流动资产（一年期以内的可供出售金融资产）列报。
但是，“意图不明确”明显不符合上述案例的实质。持有目的很明显，就是短期投资获利行为。这岂不是自相矛盾嘛！

回答人：chenyiwei
可供出售类别的确定，主要是看它是否为不适用于其他三类中任何一类的剩余类别。至于持有意图不明确之类，在明确其为“剩余类别”的大前提下，已经不是首要的考虑问题了。

提问人：yemingzhu1980 时间：2011-08-06 15:56:23
回复 chenyiwei 的帖子
陈老师，购买的时候 做分录：借：其他流动资产 贷：银行存款
对吗？

回答人：chenyiwei
报表列报为其他流动资产。会计科目中没有单独的“其他流动资产”科目，可作为“可供出售金融资产——一年内到期”进行账务处理。